臺灣板橋地方法院民事裁定             100年度訴字第1393號
原      告  太古華電實業股份有限公司
法定代理人  林意華
被      告  董炎錠
            楊銘浩
上列當事人間侵權行為損害賠償事件，本院裁定如下：
    主  文
本件移送臺灣士林地方法院。
    理  由
一、按訴訟之全部或一部，法院認為無管轄權者，依原告聲請或
    依職權以裁定移送於其管轄法院，民事訴訟法第28條第1 項
    定有明文。又訴訟，由被告住所地之法院管轄；另因侵權行
    為涉訟者，得由行為地之法院管轄；而共同訴訟之被告數人
    ，其住所不在一法院管轄區域內者，各該住所在地之法院俱
    有管轄權。但依第4 條至前條規定有共同管轄法院者，由該
    法院管轄，此於民事訴訟法第1 條第1 項前段、第15條第1
    項及第20條規定甚明。由此觀之，關於共同訴訟之普通審判
    籍，僅於無民事訴訟法第20條但書規定之特別審判籍適用餘
    地時，方有其適用，若有特別審判籍存在時，原告自應向該
    特別審判籍所在地之法院起訴。
二、本件原告起訴主張：被告董炎錠、楊銘浩為原告公司之員工
    ，被告董炎錠擔任工程師，被告楊銘浩則為助理工程師，其
    二人於民國100 年4 月8 日依原告排班表規定至訴外人大湖
    花園社區（設臺北市○○區○○街152 號）進行公設工程時
    ，因被告二人之重大過失行為，導致淹水進而使社區電梯、
    對講機受損，並分別造成多戶住家建物滲水（即臺北市○○
    區○○街166 號14樓住戶、166 號14樓之一住戶、164 號14
    樓住戶、164 號13樓住戶），並致訴外人大湖花園管理委員
    會及內部住戶之裝潢受有嚴重損害。其損害分別為(一)星雲街
    166 號14樓住戶部分，經協調後，原告已給付該戶所有權人
    陳頌恩全部賠償金新臺幣（下同）80萬元；(二)星雲街166 號
    14 樓 之一住戶部分，原告已給付該戶所有權人吳淑妮全部
    賠償金809,600 元；(三)星雲街164 號14樓住戶部分，原告已
    給付該戶所有權人陳成彥之配偶張簡靖容全部賠償金53萬元
    ；(四)星雲街164 號13樓之住戶部分，原告已回復原狀並支出
    29,800元；(五)訴外人大湖花園社區之全部賠償金，電梯部分
    為90,645元、對講機部分為34,000元、消防設施部分為37,5
    69元、水電部分為3,000 元，合計165,214 元。以上金額總
    計2,334,614 元（計算式：80萬元+809,600元+53 萬元+29,
    800 元+165,214元）。為此，依民法第184 條第1 項前段（
    起訴狀誤載為第18 8條第1 項）、第185 條第1 項（起訴狀
    誤載為第189 條第1 項）、第188 條及第280 條之規定，請
    求被告二人連帶賠償原告1,556,409 元（2,334,614 元×3/
    2=1,556,409 ）等語。
三、經查，本件原告起訴之被告董炎錠及楊銘浩，其住居所分別
    在新北市○○區○○街24之4 號及臺北市○○區○○街446
    號5 樓，分屬本院及臺灣臺北地方法院所管轄，依民事訴訟
    法第20條本文規定，上開法院固俱有管轄權。惟依原告主張
    之事實，其係因被告二人至訴外人大湖花園社區（臺北市○
    ○區○○街152 號）進行公設工程時，因重大過失，導致社
    區管理委員會及部分住戶淹水，致原告向大湖花園社區管理
    委員會及部分住戶給付賠償金額2,334,614 元。是以本件侵
    權行為之行為地係在臺北市○○區○○街之大湖花園社區，
    則共同侵權行為地在臺灣士林地方法院管轄區域內，堪予認
    定。揆諸前開說明，本件自應由因侵權行為涉訟之特別審判
    籍管轄法院即臺灣士林地方法院管轄。玆原告向無管轄權之
    本院起訴，顯係違誤。爰依職權將本件移送於該管轄法院。
四、依首開法條裁定如主文。
中    華    民    國   100    年    7     月    14    日
                  民事第二庭    法  官  張筱琪
以上正本係照原本作成。
如對本裁定抗告須於裁定送達後10日內向本院提出抗告狀，並應
繳納抗告費新台幣1,000元整。
中    華    民    國   100    年    7     月    14    日
                                書記官  連思斐